臺灣桃園地方法院民事裁定　　　　　　110年度監宣字第142號
聲　請　人　王簡梅花
相　對　人　王志宏　
關　係　人　王福安　
上列當事人間監護宣告事件，本院裁定如下：
    主  文
宣告王志宏（男，民國00年0 月00日生，身分證統一編號：Z000000000號）為受監護宣告之人。
選定王簡梅花（女，民國00年0 月00日生，身分證統一編號：Z000000000號）為受監護宣告之人王志宏之監護人。
指定王福安（男，民國00年00月00日生，身分證統一編號：Z000000000號）為會同開具財產清冊之人。
聲請費用由受監護宣告之人負擔。
    理  由
一、按對於因精神障礙或其他心智缺陷，致不能為意思表示或受
    意思表示，或不能辨識其意思表示之效果者，法院得因本人
    、配偶、四親等內之親屬、最近一年有同居事實之其他親屬
    、檢察官、主管機關或社會福利機構之聲請，為監護之宣告
    ，民法第14條第1 項定有明文。
二、本件聲請意旨略以：聲請人為相對人之母。相對人自出生時
    起因腦性麻痺，致不能為意思表示或受意思表示，或不能辨
    識其意思表示之效果。因為協助相對人申請印鑑證明以辦理
    其配偶之繼承事宜，故提出本案之聲請。為此依民法第14條
    第1 項、家事事件法第164 條第1 項規定，聲請本院准予對
    相對人為監護宣告，並依民法第1111條規定指定聲請人為相
    對人之監護人暨指定關係人王福安為會同開具財產清冊之人
    。若本院認相對人尚未達可宣告監護之程度，則請依民法第
    14條第3 項、家事事件法第174 條之規定為輔助宣告等語。
三、經查，聲請人主張之前揭事實，業經其提出親屬系統表、戶
    籍謄本、同意書、身心障礙證明等件為證，且經本院依職權
    前往桃園市○○區○○路0 段000 號勘驗相對人之精神狀況
    ，並於鑑定人即陳炯旭診所李明儀醫師面前點呼相對人姓名
    ，相對人坐在椅子上、意識清醒，右手握拳、左手縮；知其
    姓名，對所詢問題或以傻笑，或因不解問題未能依指令動作
    ，且回答時因咬字不清、不知其意。鑑定人李明儀醫師對相
    對人心神及身體狀況初步診斷後表示：詳如鑑定報告等語，
    有本院110 年5 月6 日訊問筆錄附卷可稽。另參酌陳炯旭診
    所出具精神鑑定報告結果略以：王員為「腦性麻痺，重度智
    能不足」之個案。王員目前無生活自理能力，無經濟活動能
    力，無社會性活動能力，無交通事務能力，無健康照顧能力
    。王員已因精神障礙或其他心智缺陷，致不能為意思表示或
    受意思表示，或辨識其意思表示之效果。該疾病狀態未來無
    改善機會等語，有該診所檢附之精神鑑定報告書在卷足按。
    本院審酌聲請人因精神障礙已致不能為或受意思表示，聲請
    人聲請為監護之宣告，核無不合，應予准許。
四、綜上，本院認相對人因心智缺陷，致不能為意思表示或受意
    思表示，亦不能辨識其意思表示之效果，目前由聲請人安排
    居家接受照顧，其受照顧情形良好，聲請人係相對人之母為
    最近親屬，表明願意擔任相對人之監護人且相對人之其餘手
    足亦表示同意，有同意書在卷可稽，因認由聲請人擔任相對
    人之監護人，應無不當，爰依前揭規定，選定聲請人為相對
    人之監護人，併指定相對人之父即關係人王福安為會同開具
    財產清冊之人。又依民法第1113條準用同法第1099條、第10
    99條之1 之規定，監護開始時，監護人對於受監護人之財產
    ，應會同關係人於2 個月內開具財產清冊，並陳報法院；於
    財產清冊開具完成並陳報法院前，監護人對於受監護人之財
    產，僅得為管理上必要之行為，附此敘明。
五、爰裁定如主文。 
中    華    民    國   110    年    6     月    21    日
                  家事法庭    法  官  林文慧
以上正本係照原本作成。
如不服本裁定應於送達後10日內向本院提出抗告狀，並繳納抗告
費新臺幣1,000元。
中    華    民    國   110    年    6     月    21    日
                              書記官  邱信璋